臺灣橋頭地方法院民事判決　　　　　 110年度橋小字第1291號
原　　　告　蘇朝振　
被　　　告　蕭書函　

訴訟代理人　鍾政平　
　　　　　　卓定豐　
上列當事人間請求損害賠償事件，於中華民國110 年11月9 日言
詞辯論終結，本院判決如下：
    主  文
原告之訴駁回。
訴訟費用新臺幣壹仟元由原告負擔。
    事實及理由
一、按當事人為訴之變更、追加或提起反訴，除當事人合意繼續
    適用小額程序並經法院認為適當者外，僅得於第四百三十六
    條之八第一項之範圍內為之。訴狀送達後，原告不得將原訴
    變更或追加他訴。但擴張或減縮應受判決事項之聲明者，不
    在此限。民事訴訟法第436 條之15、第255 條第1 項第3 款
    定有明文。查，本件原告原聲明請求被告應給付原告新臺幣
    （下同）38,940元，及自起訴狀繕本送達翌日起j 至清償日
    止，按週年利率5 ％計算之利息，嗣於言詞辯論期間，當庭
    減縮為被告應給付原告38,940元，核屬減縮應受判決事項之
    聲明，揆諸前揭規定，並無不合，應予准許。
二、原告主張：被告於民國110 年2 月13日11時26分許，駕駛車
    牌號碼0000-00 號自用小客車，行經高雄市楠梓區德民路與
    益群路之交岔路口，因闖越紅燈，致擦撞原告所駕駛為原告
    之子蘇銘偉所有之車牌號碼00-000 0號自用小客車（下稱系
    爭車輛），致系爭車輛受損，需進廠維修59天。系爭車輛平
    時均是原告做為代步工具，且已受讓蘇銘偉轉讓之債權，因
    系爭事故，致使原告須以計程車通勤，以來回路程33公里*2
    0 元*59 日計算，總計38,940元。爰依債權讓與及侵權行為
    之法律關係提起本件訴訟。並聲明：被告應給付原告38,940
    元。
二、被告則以：系爭車輛之所有人為原告之子蘇銘偉，原告無從
    請求代步費用，且蘇銘偉於110 年4 月13日與被告以28,000
    元達成和解，業已拋棄其餘請求權，故被告不用賠償原告等
    語，資為抗辯，並聲明：原告之訴駁回。
三、本院之判斷
  ㈠原告主張被告於前揭時、地駕駛前開車輛，行經高雄市楠梓
    區德民路、益群路口時，因闖越紅燈，擦撞蘇銘偉所有，原
    告駕駛之系爭車輛乙節，為被告所不爭執，且有高雄市政府
    警察局交通警察大隊110 年9 月30日高市警交安字第110720
    97200 號函檢附之道路交通事故現場圖、道路交通事故調查
    報告表㈡-1、A3類道路交通事故調查紀錄表、現場相片等件
    在卷可佐（見本院卷第63至87頁），此部分事實堪信為真實
    。
  ㈡按稱和解者，謂當事人約定，互相讓步，以終止爭執或防止
    爭執發生之契約」；和解有使當事人所拋棄之權利消滅及使
    當事人取得和解契約所訂明權利之效力。民法第736 條、第
    737 條分別定有明文。
  ㈢經查，觀諸原告提出之債權讓與契約書（見本院卷第119 頁
    ），簽立日期為110 年9 月24日，而本件被告與蘇銘偉於11
    0 年4 月13日就系爭車禍曾簽訂和解書，其和解條件約定為
    「一、由甲方（即被告）賠付乙方（即蘇銘偉）因此車禍所
    致一切損失等一切財產及非財產損害共計新台幣貳萬捌仟元
    整。二、其他事項：①此賠款金額由華南保險直接逕付乙方
    車輛維修廠。②嗣後無論任何情形乙方或任何其他人不可再
    向甲方要求其它賠償，並不得再有異議及拋棄民刑事訴訟上
    一切追訴權，若已提出告訴時應即無條件辦理撤銷告訴。」
    等語，有和解書在卷可憑（見本院卷第131 頁），是就系爭
    車禍之損害賠償之責任承擔，蘇銘偉與被告確達成和解，其
    和解內容為被告應負擔賠償蘇銘偉28,000元之損失，且蘇銘
    偉或其他人均不得再向被告請求任何賠償。
  ㈣準此，本件原告自蘇銘偉處受讓債權、通知被告前，被告即
    與車主蘇銘偉達成和解，有上開和解書附卷可參，被告既已
    對車主蘇銘偉為清償，自可基於保護善意債務人之事由，主
    張被告對蘇銘偉之賠償債務因清償而消滅，而原告之求償權
    又承受自蘇銘偉之移轉，然蘇銘偉對被告已無債權，故原告
    對被告更無求償可言，被告自得拒絕給付。
四、綜上所述，原告依債權讓與及侵權行為之法律關係，請求被
    告給付38,940元，為無理由，應予駁回。
五、本件事證已臻明確，兩造其餘攻擊與防禦方法均與判決結果
    不生影響，不再一一論述，附此敘明。
六、訴訟費用負擔之依據：民事訴訟法第78條。
中    華    民    國   110    年    11    月    25    日
                  橋頭簡易庭  法      官    郭育秀
以上正本與原本相符。
民事訴訟法第436 條之24第2 項：對於本判決之上訴，非以違背
法令為理由，不得為之。
如對本判決上訴，須於判決送達後20日內向本院提出上訴狀，並
須表明原判決所違背之法令及其具體內容與依訴訟資料可認為原
判決有違背法令之具體事實之上訴理由（須按他造當事人之人數
附繕本）。
中    華    民    國   110    年    11    月    25    日
                              書  記  官    塗蕙如
訴訟費用計算式：
裁判費            1,000元
合計              1,000元